【裁判字號】    99,監,374
【裁判日期】    990728
【裁判案由】    處分受監護宣告人不動產
【裁判全文】
臺灣高雄地方法院民事裁定               99年度監字第374號
聲   請   人  甲○○
聲   請   人  丙○○○
受監護宣告人  乙○○
上聲請人請求處分受監護宣告人乙○○之不動產事件，本院裁定
如下：
    主    文
准許聲請人處分受監護宣告人乙○○所有坐落高雄市○○區○○
段778 地號土地及其上1812建號建物。
聲請程序費用新臺幣壹仟元由受監護宣告人乙○○負擔。
    理    由
一、本件聲請意旨略以：
   (一)聲請人丙○○○、甲○○之母乙○○（女，民國23年11月5
     日生），前於民國97年5 月6 日因顱內出血導致昏迷，迄
     今仍呈現昏迷狀態，業經鈞院以98年度禁字第387 號裁定
     宣告為受監護宣告人，並選定聲請人擔任受監護宣告人乙
     ○○之監護人。
   (二)受監護宣告人所有坐落高雄市○○區○○段778 地號土地
     及其上1812建號建物，因向銀行抵押借款無力償還，聲請
     人為避免受監護宣告人所有上開支不動產遭受銀行拍賣，
     向親友借款新台幣（下同）200 萬元償還銀行債務，惟聲
     請人收入微薄，尚須負擔家計，背負債務及受監護人龐大
     安養醫療照護費用及債務，日積月累下已無法負荷。為此
     ，爰向本院聲請准予聲請人處分受監護宣告人乙○○之上
     開不動產等語。
二、按「監護人對於受監護人之財產，非為受監護人之利益，不
    得使用、代為或同意處分。監護人為下列行為，非經法院許
    可，不生效力：(一)代理受監護人購置或處分不動產。……」
    ，98年11月23日修正生效之民法第1101條第1 項、第2 項第
    1 款定有明文，又上揭規定於受監護宣告人之監護亦準用之
    ，民法第1113條亦定有明文。
三、經查：
  (一)聲請人主張之上開事實，業據聲請人提出土地登記第二類謄
    本（部分）、建物登記第二類謄本（建號全部）、高雄市私
    立冠安老人養護中心證明書及繳費通知（欠繳8 萬元）、借
    據（178 萬元債務）、工商本票（金額178 萬元，CHNO.497
    827 ）、郵局存證信函用紙（欠管理費44萬元）、收據（修
    繕費）、前金學府華廈公共管理分攤收繳單、清償證明書等
    件為證，並經本院依職權調閱本院98年度禁字第387 號卷宗
    核閱屬實，自堪信聲請人之上開主張為實在。
  (二)依聲請人上開主張，確有處分受監護宣告人系爭不動產之需
    要，且其處分難謂非為受監護人之利益，揆諸上揭法條規定
    ，聲請人為本件聲請，於法尚無不合，應予准許。
四、依非訟事件法第21條第1 項前段、第24條，裁定如主文
中    華    民    國    99    年    7     月    28    日
                            家事法庭法  官  劉建利
上開正本係照原本作成。
如不服本裁定，應於收受裁定後10日內，向本院提出抗告狀，並
繳納裁判費。
中    華    民    國    99    年    7     月    28    日
                                    書記官  張金蘭

司法院資訊處製作；財團法人民間司法改革基金會備份。
